【裁判字號】    92,交簡上,45
【裁判日期】    921128
【裁判案由】    過失傷害
【裁判全文】
臺灣屏東地方法院刑事判決                        九十二年度交簡上字第四五號
    上  訴  人  臺灣屏東地方法院檢察署檢察官
    被      告  甲○○
右上訴人因被告過失傷害案件，不服本院交通法庭中華民國九十二年九月十三日九十
二年度交簡字第一○六號第一審判決（聲請簡易判決處刑案號：九十二年度偵字第二
九七五號），提起上訴，本院判決如左：
    主  文
原判決撤銷。
甲○○因過失傷害人，處拘役伍拾日，如易科罰金，以參佰元折算壹日。
    事  實
一、甲○○於民國九十一年十二月十四日十三時三十分許，駕駛車牌號碼ＷＭ─二八
    四一號自小客車，沿屏東縣潮州鎮台一線北向南行駛，理應注意車輛轉彎時，轉
    彎車應讓直行車先行之規定，而當時天候晴；光線、視距良好之情形下，又無不
    能注意之情事，竟疏於注意，貿然駕駛前揭自小客車左轉欲進入對向之千越加油
    站洗車，適逢丙○○騎乘車牌號碼ＸＩＣ—八號重型機車，後載乙○○，沿
    屏東縣潮州鎮台一線南向北行駛而來，亦理應注意車前狀況，隨時採取必要之安
    全措施及車輛行近工廠、學校、醫院、車站、會堂、娛樂、展覽、競技等公共場
    所之出、入口時，應減速慢行，作隨時停車準備之規定，而依當時情形，又無不
    能注意之情事，竟疏於注意，貿然前行，丙○○見甲○○之自小客車左轉時，二
    車避煞皆已不及，甲○○之自小客車右前頭燈，撞及丙○○之機車左側，致丙○○、乙○○人車倒地，丙○○受有兩手、兩膝挫擦傷；乙○○受有左脛腓骨開放
    性骨折之傷害。甲○○於肇事後，留在現場，對於未發覺之犯罪，主動向處理警
    員告知其係駕車肇事者，並接受裁判。
二、案經丙○○、劉奕訴由屏東縣警察局潮州分局報告臺灣屏東地方法院檢察署檢察
    官偵查而聲請簡易判決處刑。
    理  由
一、訊據被告甲○○固不諱言於前開時、地發生車禍肇事致被害人丙○○、乙○○受
    傷之事實，惟矢口否認涉有過失傷害犯行，辯稱：在一百二十公尺外的安全距離
    即看到對方，是他的車來撞我的車云云。然查：右揭事實，除據被害人丙○○、
    劉奕於警、偵訊時指訴歷歷外，並有道路交通事故調查報告表在卷可憑。而告訴
    人確係因本件車禍丙○○因而受有兩手、兩膝挫擦傷；乙○○亦受有左脛腓骨開
    放性骨折之傷害，亦有茂隆骨科醫院、重仁骨科醫院診斷證明書各一份附卷可稽
    。又二車撞擊點在被告之自小客車右前頭燈處，與被害人丙○○之機車左車腹處
    ，衡情，被害人之機車已過被告之自小客車前，兩車才發生碰撞，故被告前揭辯
    詞，顯不足採信。
二、按車輛轉彎時，轉彎車應讓直行車先行。又汽車行駛時，駕駛人應注意車前狀況
    ，並隨時採取必要之安全措施，此道路交通安全規則第九十四條第三項、第一百
    零二條第一項第六款定有明文，被告既考領有普通小型車駕駛執照，對於前揭規
    定自無法諉為不知，且前揭規定之義務亦為被告應注意之事項，況依當時天候晴
    朗，日間自然光線，柏油路面乾燥無缺陷，道路無障礙物，視距良好等情，有前
    揭道路交通事故調查報告表可證，又依被告之智識、能力亦無不能注意之情事，
    竟疏於注意警戒車前動態，其轉彎車又未讓直行車先行，致肇事使被害人受傷，
    其有過失，已經明顯。被害人因本件交通事故而受傷害，與被告之過失行為間並
    有相當之因果關係。至於告訴人雖有行經公共場所之出、入口時，未減速慢行，
    作隨時停車準備之疏失，有前揭道路交通事故調查報告表足佐，其對於自身傷害
    之發生及範圍之擴大，亦有過失。惟被告過失傷害之犯行，業據本院認定如上，
    被告自不得據此引為其解免過失傷害刑責之理由。而本件車禍經送台灣省高屏澎
    區車輛行車事故鑑定委員會鑑定結果，亦同此意見，有該委員會九十二年八月十
    五日高屏澎鑑定第九二一四二七號函在卷可稽，是本案事證已臻明確，被告犯行
    洵堪認定，應予依法論科。
三、本件被告駕駛自用小客車肇事致人受傷，係犯刑法第二百八十四條第一項前段過
    失傷害之罪。又被告係一過失行為，傷害二名被害人，乃一行為觸犯相同數罪名
    ，屬想像競合，應從一情節較重者處斷。被告於肇事後，留在事故現場，對於未
    發覺之犯罪，主動向處理事故之員警坦承其係駕車肇事者，並接受本院裁判，除
    據被告供明在卷外，並有車禍現場處理報告乙份在卷可憑，被告核已自首，爰依
    刑法第六十二條前段規定，減輕其刑。
四、原審認本案事證明確，予以論罪科刑，固非無見。惟查，被告於案發當時，業已
    向處理事故之警員自首，已如前述，原審疏未論及，未依刑法第六十二條前段減
    輕其刑，容有未合。又被告疏失駕車致二人受傷，迄今尚未賠償，原審就此部份
    僅量處拘役四十日，量刑亦有偏低，公訴人上訴意旨以原審量刑過輕執此指摘原
    判決不當，為有理由，自應由本院予以撤銷改判。本院審酌被告違規駕駛，導致
    告訴人受有前揭傷害，當應受有非難；惟另考量被告並無任何前科紀錄，有本院
    被告院內索引卡紀錄表、台灣高等法院被告全國前案紀錄表各乙份在卷可按，素
    行尚稱良善，而告訴人就本件車禍亦有過失情節，被告於本院審理時又未能坦承
    犯行，並盡力彌補其所造成之損害等一切情狀，量處如主文所示之刑，並諭知易
    科罰金之折算標準，以資懲儆。
據上論斷，應依刑事訴訟法第四百五十五條之一第三項、第三百六十九條第一項前段
、第三百六十四條、第二百九十九條第一項前段，刑法二百八十四條第一項前段、第
六十二條前段、第四十一條第一項，罰金罰鍰提高標準條例第一條前段、第二條，判
決如主文。
本案經檢察官蔡榮龍到庭執行職務。
中      華      民      國     九十二     年    十一    月    二十八    日
                                     臺灣屏東地方法院交通法庭
                                          審判長法  官 簡志瑩
                                                法  官 郭書豪
     法  官 陳松檀
右正本證明與原本無異。
本件不得上訴。
                                                書記官 林鴻仁
中      華      民      國     九十二     年    十一    月    二十八    日


司法院資訊處製作；財團法人民間司法改革基金會備份。
